臺灣桃園地方法院小額民事判決
110年度壢保險小字第639號
原      告  旺旺友聯產物保險股份有限公司




訴訟代理人  陳君儀  
            劉自明  
被      告  戴維町  

上列當事人間請求損害賠償事件，本院於民國111年2月24日言詞
辯論終結，判決如下：
    主    文
一、被告應給付原告新臺幣柒仟參佰肆拾參元，及自民國一百一
    十年十月二十八日起至清償日止，按年利率百分之五計算之
    利息。
二、原告其餘之訴駁回。
三、訴訟費用新臺幣壹仟元由被告負擔。
四、本判決原告勝訴部分得假執行。
　　理 由 要 領
一、本件依民事訴訟法第436條之18第1項規定，除下列理由要領
    外，僅記載主文，其餘省略。
二、本件原告主張其承保訴外人邱振芳所有車牌號碼000-0000號
    自用小客車（下稱系爭汽車）受損之修復費用為新臺幣(下
    同)10,256元（含零件4,650元、工資616元、烤漆4,990元）
    ，爰依侵權行為及保險代位之法律關係，提起本件訴訟，並
    聲明：被告應給付原告7,344元及自起訴狀繕本送達翌日起
    至清償日止，按年息百分之5計算之利息。
三、按物被毀損時，被害人除得依民法第196條請求賠償外，並
    不排除民法第213條至第215條之適用。依民法第196條請求
    賠償物被毀損所減少之價額，得以修復費用為估定之標準，
    但以有必要者為限（例如：修理材料以新品換舊品，應予折
    舊），此有最高法院77年度第9次民事庭會議決議可資參照
    。又依行政院所頒之固定資產耐用年數表及固定資產折舊率
    表之規定，系爭汽車耐用年數為5年，依定率遞減法每年折
    舊1000分之369；另依營利事業所得稅查核準則第95條第6 
    項規定「固定資產提列折舊採用平均法、定率遞減法或年數
    合計法者，以一年為計算單位；其使用期間未折舊折舊滿一
    年者，按實際使用之月數相當於全年之比例計算之；不滿一
    月者，以月計。」，其最後一年之折舊額，加歷年折舊累計
    額，其總和不得超過該資產成本原額之十分之九。經查，系
    爭汽車係於民國107年11月出廠，此有系爭汽車行照為佐（
    見本院卷第6頁），迄至本件交通事故發生之日即109年12月
    6日，已使用達2年2個月，則零件扣除折舊費用估定為1,737
    元（詳如附表之計算式），加計工資及烤漆費用後，被告應
    賠償之金額為7,343元（計算式：1,737+616+4,990=7,343元
    ）。從而本件原告得主張之金額為7,343元，於此範圍之請
    求即屬有據，應予准許，逾此範圍之請求即屬無據，應予駁
    回。
中　　華　　民　　國　　111 　年　　3 　　月　　10　　日
                  中壢簡易庭      法  官  張博鈞
以上為正本係照原本作成。
如不服本判決，應於送達後20日內，向本院提出上訴狀並表明上
訴理由，如於本判決宣示後送達前提起上訴者，應於判決送達後
20日內補提上訴理由書（須附繕本）。
如委任律師提起上訴者，應一併繳納上訴審裁判費。
中　　華　　民　　國　　111 　年　　3 　　月　　10　　日
                                  書記官  張季容
附錄：
一、民事訴訟法第436條之24第2項：
    對於小額程序之第一審裁判上訴或抗告，非以其違背法令為
    理由，不得為之。
二、民事訴訟法第436條之25：
    上訴狀內應記載上訴理由，表明下列各款事項：
    （一）原判決所違背之法令及其具體內容。
    （二）依訴訟資料可認為原判決有違背法令之具體事實。
三、民事訴訟法第471 條第1 項：（依同法第436 條之32第2 項
    規定於小額事件之上訴程式準用之）上訴狀內未表明上訴理
    由者，上訴人應於提起上訴後20日內，提出理由書於原第二
    審法院；未提出者，毌庸命其補正，由原第二審法院以裁定
    駁回之。 　　　
附表：零件部分折舊（單位：新臺幣） 
----- 折舊時間           金額 第1年折舊值        4,650×0.369=1,716 第1年折舊後價值    4,650-1,716=2,934 第2年折舊值        2,934×0.369=1,083 第2年折舊後價值    2,934-1,083=1,851 第3年折舊值        1,851×0.369×(2/12)=114 第3年折舊後價值    1,851-114=1,737